# 求助陈版主关于某批次产品在生产中间环节全部报废的会计处理

提问人：无名氏 666 时间：2023-05-23 13:24:47
企业按照小批量、多批次生产不同产品，但是经过的生产环节大致相同，假设都是A-B-C-D四个工序，产品成本分为直接材料费和制造费用，直接材料归集该批次产品直接领用的原材料，制造费用按照加工产品的标准工时进行分配，由于产品的特殊性，企业不同产品在各个工序的良品率存在一定波动，进入本工序的都是良品，都有经过加工，因此在按标准工时分配制造费用时不考虑良与不良的因素，但分配完制造费用后，本工序不良品的直接材料和分配的制造费用都会计入良品的成本，随良品进入下一道工序，如果某一批次产品在C工序的良品率为 0 ，请教陈版主该批次的产品成本应如何分配？

回答人：chenyiwei
如果某一批次产品在C工序的良品率为 0 ，则将截至C工序结束时该批次产品被分配到的所有已发生成本均计入营业成本处理，无对应的营业收入。如残料可回收利用的，则按照残料的预计可变现净值入库，冲减计入营业成本的损失金额、
如果是由于偶发、不可抗力（如自然灾害）的原因导致该批次全部报废的，则相关损失可能可以计入营业外支出。